Inventaris van het archief van de Nederlandse Omroep Stichting (NOS) en rechtsvoorgangers, 1947-2001
Nationaal Archief, Den Haag
- Nederlandse Omroep Stichting (NOS),1969 - 1987, 3
  - Stukken betreffende bijzondere onderwerpen, 3.2
    - Taakuitvoering, 3.2.2
      - Programmacoördinatie, 3.2.2.3
        - Televisie, 3.2.2.3.3
          - Overige televisieaangelegenheden, 3.2.2.3.3.5
            - Behandeling van problemen betreffende de coördinatie van programma's, 1974 - 1988; 966-970
              - 1985 - 1988, 970
            - Behandeling van problemen betreffende de coördinatie van sportprogramma's, 1982 - 1987; 971
            - Beleidsbepaling betreffende coördinatiecriteria, 1969 - 1986; 972
        - Regionale en lokale omroepen, 3.2.2.3.4
          - Standpuntbepaling programmabeleid, 1970 - 1986; 973
          - Schema's van de zomer- en winterplanning van Regionale Omroep Zuid (ROZ), 1965 - 1987; 974-975
            - 1965 - 1975, 974
            - 1976 - 1978, 975
          - Schema's van de zomer- en winterplanning van Regionale Omroep Noord en Oost (RONO), 1970 - 1978; 976-978
            - 1970 - 1974, 976
            - 1974 - 1977, 977
            - 1977 - 1978, 978
          - Goedkeuring van de zomer- en winterplanning van de regionale omroepen, 1979 - 1985; 979-984
            - Algemeen, Radio Noord en Radio Oost,1979 - 1981, 979
            - Radio Friesland en ROZ,1979 - 1981, 980
            - Algemeen, Radio Noord en Radio Oost,1982 - 1983, 981
            - Radio Friesland en ROZ,1982 - 1983, 982
            - Algemeen, Radio Noord, Radio Oost en Radio Gelderland,1984 - 1985, 983
            - Radio Friesland en ROZ,1984 - 1985, 984
        - Instructieve en educatieve omroepen, 3.2.2.3.5
          - Coördinatie van schooltelevisieuitzendingen, 1963 - 1984; 985
          - Programmering van diverse organisaties, 1963 - 1987; 986-993
            - FEDUCO,1983 - 1987, 986
            - NOT, schoolprogramma's televisie,1963 - 1974, 987
            - NOT, schoolprogramma's televisie,1975 - 1978, 988
            - NOT, schoolprogramma's televisie,1979 - 1987, 989
            - Open School,1975 - 1978, 990
            - Open School,1979 - 1986, 991
            - RVU,1973 - 1987, 992
            - Teleac,1965 - 1986, 993
          - Stukken behandeld door de Werkgroep Schooltelevisie, 1963 - 1987; 994
          - Programmering van Teleac op de lange termijn, 1965 - 1987; 995
          - Programmaoverzichten, 1965 - 1988; 996-1002
            - FEDUCO,1983 - 1988, 996
            - Radio en televisie,1977 - 1981, 997
            - Radio en televisie,1982 - 1987, 998
            - Schoolradio,1970 - 1979, 999
            - Schooltelevisie,1965 - 1982, 1000
            - Stichting Radio-Volksuniversiteit (SRV),1977 - 1979, 1001
            - Teleac en schooltelevisie,1968 - 1984, 1002
          - Coördinatie van programma's voor minderheden, 1972 - 1987; 1003
          - Stukken behandeld door de Commisse Instructieve Omroep, 1975 - 1982; 1004
          - Instelling en samenstelling van de Programma Advies Commissie Projectenbeleid Volwassenen-educatie, 1979 - 1982; 1005
          - Agenda's en bijlagen van de vergaderingen van de Programma Advies Commissie Projectenbeleid Volwassenen-educatie, 1980 - 1982; 1006-1009
            - 1980, juni - dec., 1006
            - 1981, jan. - aug., 1007
            - 1981, sept. - nov., 1008
            - 1982, jan. - maart, 1009
          - Agenda’s en bijlagen van de vergaderingen van de Programma Advies Raad Federatie Educatieve Omroep (FEDUCO), 1983 - 1987; 1010-1019
            - 1983 - 1984, april, 1010
            - 1984, mei - dec., 1011
            - 1985, jan. - juni, 1012
            - 1985, juli - dec., 1013
            - 1986, jan. - maart, 1014
            - 1986, april - juni, 1015
            - 1986, juli - dec., 1016
            - 1987, jan. - maart 12, 1017
            - 1987, maart 27 - juni, 1018
            - 1987, juli - dec., 1019
          - Notities van de FEDUCO, 1981 - 1987; 1020
        - Werkgroepen en commissies algemeen (radio en televisie), 3.2.2.3.6
          - Notulen van de vergaderingen van de Werkgroep Gesproken Woord, 1969 - 1973; 1021
          - Notulen van de vergaderingen van de Werkgroep Gevarieerde Programma's, 1969 - 1976; 1022
          - Notulen van de vergaderingen van de Commissie Bijzondere Projekten, 1969 - 1983; 1023
          - Notulen van de vergaderingen van de Werkgroep Amusement, 1969 - 1987; 1024-1025
            - 1969 - 1979, 1024
            - 1970 - 1987, 1025
          - Notulen van de vergaderingen van Werkgroep Jeugd, 1969 - 1987; 1026
          - Notulen van de vergaderingen van Werkgroep Sport, 1969 - 1987; 1027
          - Notulen van de vergaderingen van de Werkgroep Documentaire Programma's, 1969 - 1988; 1028
            Vanaf nov. 1985 is de naam Werkgroep Documentaires en Informatieve Achtergrondprogramma's
          - Agenda's en bijlagen van de vergaderingen van de Werkgroep Uitgangspunten Gezamenlijk Programma, 1970 - 1979; 1029-1036
            - 1970 - 1972, 1029
              Niet alle notulen aanwezig
            - Agenda's en notulen,1970 - 1973, 1030
            - 1973, 1031
            - 1974, 1032
            - Agenda's en notulen,1974 - 1979, jan., 1033
            - 1975, 1034
            - 1976, 1035
            - 1978, 1036
          - Notulen van de vergaderingen van de Werkgroep Aktualiteiten, 1969 - 1987; 1037-1040
            - 1969 - 1970, 1037
            - 1971 - 1974, 1038
            - 1975 - 1981, 1039
            - 1982 - 1987, 1040
        - Programma's, 3.2.2.3.7
          - Coördinatie van diverse programma's, 1956 - 1987; 1041-1057
            - Culturele programma's,1981 - 1982, 1041
            - Humanistisch Verbond,1975 - 1987, 1042
            - Humanistische en Idealistische Radio Omroep (HIRO),1968 - 1974, 1043
            - IKON,1978 - 1987, 1044
            - Jeugdjournaal,1980 - 1987, 1045
            - Journaal,1977 - 1979, 1046
            - Journaal,1980 - 1987, 1047
            - Kamerverkiezingen,1970 - 1971, 1048
            - Kamerverkiezingen,1972 - 1981, 1049
            - Kamerverkiezingen,1982 - 1986, 1050
            - Kerkgenootschappen en religieuze omroepen,1956 - 1987, 1051
            - Minderheden, kleine zendgemachtigden en mini-omroepen,1970 - 1984, 1052
            - Nederlandse Vereniging voor Sexuele Hervorming (NVSH),1966 - 1972, 1053
            - Programma Paspoort,1984 - 1987, 1054
            - Religieuze programma's algemeen,1960 - 1985, 1055
            - Zendtijd Politieke Partijen,1963 - 980, 1056
            - Zendtijd Politieke Partijen,1983 - 1987, 1057
          - Integratie van radio- en televisieprogramma's, 1969 - 1985; 1058
          - Kwartaalrapportages eigen produkten, 1987 - 1988; 1059
- Nederlandse Omroepprogramma Stichting (NOS),1988 - 1994, 4
  - Stukken van algemene aard, 4.1
    - Vergaderingen, 4.1.1
      - Agenda's en vergaderschema's van de vergaderingen van het Bestuur, 1988 - 1990; 1060
      - Notulen en besluitenlijsten van de vergaderingen van het Bestuur, 1988 - 1994; 1061-1067
        - 1988, 1061
        - 1989, 1062
        - 1990, 1063
        - 1991, 1064
        - 1992, 1065
        - 1993, 1066
        - 1994, 1067
      - Agenda's en vergaderschema's van de besloten vergaderingen van het Bestuur, 1988 - 1993; 1068
      - Notulen en besluitenlijsten van de besloten vergaderingen van het Bestuur, 1988 - 1994; 1069-1075
        - 1988, 1069
        - 1989, 1070
        - 1990, 1071
        - 1991, 1072
        - 1992, 1073
        - 1993, 1074
        - 1994, 1075
      - Agenda's, agendaplanning e.a. van de vergaderingen van het Dagelijks Bestuur, 1990 - 1994; 1076-1078
        - 1990, 1076
        - 1991, 1077
        - 1992 - 1994, 1078
      - Besluitenlijsten van de vergaderingen van het Dagelijks Bestuur, 1988 - 1990; 1079-1082
        - 1988, jan. - juni, 1079
        - 1988, juli - dec., 1080
        - 1989, 1081
          Getekend
        - 1990, 1082
    - Jaarverslagen, 4.1.2
      - Vaststelling van de jaarverslagen, 1988 - 1992; 1083-1085
        - 1988 - 1989, 1083
        - 1990 - 1991, 1084
        - 1992, 1085
      - Jaarverslagen, 1988 - 1994; 1086
  - Stukken betreffende bijzondere onderwerpen, 4.2
    - Organisatie, 4.2.1
      - Opstelling Meerjaren(beleids)plannen, 1988 - 1997; 1087-1101
        - Deel 1,1988 - 1991, 1087
        - Deel 2,1988 - 1991, 1088
        - Deel 3,1988 - 1991, 1089
        - Deel 1,1991 - 1995, 1090
        - Deel 2,1991 - 1995, 1091
        - Deel 3,1991 - 1995, 1092
        - Deel 4,1991 - 1995, 1093
        - Deel 5,1991 - 1995, 1094
        - Deel 1,1992 - 1996, 1095
        - Deel 2,1992 - 1996, 1096
        - Deel 1,1993 - 1996, 1097
        - Deel 2,1993 - 1996, 1098
        - Deel 3,1993 - 1996, 1099
        - Deel 1,1994 - 1997, 1100
        - Deel 2,1994 - 1997, 1101
      - Opstelling Jaarrekeningen, 1988 - 1994; 1102-1110
        - Deel 1,1988, 1102
        - Deel 2,1988, 1103
        - 1989, 1104
        - Deel 1,1990, 1105
        - Deel 2,1990, 1106
        - 1991, 1107
        - 1992, 1108
        - 1993, 1109
        - 1994, 1110
    - Taakuitvoering, 4.2.2
      - Algemeen, 4.2.2.1
        - Adviezen van de Mediaraad over het omroepbestel, 1988 - 1996; 1111
        - Onderzoek naar het omroepbestel door McKinsey&Company, 1989 - 1991; 1112-1118
          - Plan van aanpak,1989 - 1990, 1112
          - Vaststelling van de procedure voor behandeling en publicatie van het eindrapport,1990, 1113
          - Eindrapport,1990, 1114
          - Bemoeienis van en rechtszaak Ondernemingsraad,1990 - 1991, 1115
          - Overleg met en reacties van betrokken organisaties,1991, jan., 1116
          - Overleg met en reacties van betrokken organisaties,1991, febr., 1117
          - Overleg met en reacties van betrokken organisaties,1991, maart - dec., 1118
        - Beleidsbepaling betreffende het omroepbestel, 1989 - 1998; 1119-1120
          - 1989 - 1990, 1119
          - 1991 - 1998, 1120
        - Rapport 'Het publieke omroepbestel. Een bedrijfsmatige/bestuurlijke analyse', opgesteld door B. Geersing, hoofd Bureau juridisch adviseur, 1990; 1121
      - Zendtijd, 4.2.2.2
        - Algemeen, 4.2.2.2.1
          - Lijsten met gerealiseerde uitzendtijden, 1984 - 1990; 1122
          - Behandeling van diverse zendtijdaangelegenheden zoals het derde net, pauze-zendtijd en journaal in EO-zendtijd, 1985 - 1994; 1123
          - Indeling van de zendtijd betreffende onder andere B-omroepen en voorkeursrecht, 1987 - 1992; 1124
          - Coördinatie van zendtijdtoewijzing en -indeling aan educatieve omroepen, 1987 - 1992; 1125-1127
            - FEDUCO,1987 - 1990, 1125
            - EDUCOM,1987 - 1992, 1126
            - Teleac,1988, 1127
          - Coördinatie van de zendtijd van regionale en lokale omroepen, 1987 - 1994; 1128
          - Toekenning van extra zendtijd voor radio en televisie, 1987 - 1994; 1129-1130
            - Deel 1,1988 - 1993, 1129
            - Deel 2,1987 - 1994, 1130
          - Beroepen betreffende de zendtijd, 1988 - 1994; 1131-1132
            - 1988 - 1991, 1131
            - 1992 - 1994, 1132
          - Coördinatie van de reclamezendtijd, 1988 - 1996; 1133-1135
            - 1988 - 1990, 1133
            - 1990 - 1992, 1134
            - 1993 - 1996, 1135
        - Radio, 4.2.2.2.2
          - Ruiling van zendtijd, 1987 - 1993; 1136
          - Afschriften van ministeriële zendtijdbeschikkingen, 1987 - 1994; 1137
          - Standpuntbepaling betreffende zenderkleuring, 1988; 1138
          - Indeling van de zendtijd, 1988 - 1994; 1139-1146
            - 1988, 1139
            - 1989, 1140
            - 1990, 1141
            - 1991, 1142
            - 1992, 1143
            - 1993, 1144
            - 1994, febr. - sept., 1145
            - 1994, okt. - dec., 1146
          - Uitbreiding van de zendtijd, 1988 - 1994; 1147
          - Wijzigingen van de zendtijd, 1989; 1148
          - Beleidsbepaling betreffende de toekomst van de radio in het publieke bestel, 1990 - 2001; 1149-1150
            - 1990, 1149
            - 1991 - 2001, 1150
          - Instelling van zendredacties en aanstelling van zendcoördinatoren, 1992 - 1994; 1151
        - Televisie, 4.2.2.2.3
          - Indeling van de zendtijd, 1985 - 1994; 1152-1161
            - Seizoen 1986-1987,1985 - 1986, 1152
            - Seizoen 1987-1988,1987 - 1988, 1153
            - Seizoen 1988-1989,1987 - 1988, 1154
            - Seizoen 1989-1990,1987 - 1990, 1155
            - Seizoen 1990-1991,1989 - 1992, 1156
            - Seizoen 1991-1992,1990 - 1991, 1157
            - Seizoen 1992-1993,1991, 1158
            - Seizoen 1992-1993,1992, 1159
            - Seizoen 1993-1994,1993, 1160
            - Seizoen 1993-1994,1994, 1161
          - Lijsten getiteld 'Coördinatie- en uitzendschema' van week 1-52, 1986 - 1987; 1162
          - Afschriften van ministeriële zendtijdbeschikkingen, 1987 - 1994; 1163
          - Toekenning van extra zendtijd uit de zogenaamde 12-uren-pot, 1987 - 1996; 1164
          - Indeling van de zendtijd voor nachtfilms, 1988 - 1991; 1165
          - Beleidsbepaling betreffende de zendtijd voor dagtelevisie, 1988 - 1994; 1166
          - Uitbreiding van de zendtijd, 1988 - 1994; 1167-1169
            - 1988 - 1989, 1167
            - 1990, 1168
            - 1990 - 1994, 1169
      - Programmacoördinatie, 4.2.2.3
        - Algemeen, 4.2.2.3.1
          - Overdrachtsdossier voor de leden van de nieuwe Programmaraad, e.a., 1988; 1170
          - Agenda’s en bijlagen van de vergaderingen van de Programmaraad, 1988 - 1993; 1171-1175
            - 1988 - 1989, 1171
            - 1990, 1172
            - 1991, jan. - juni, 1173
            - 1992, 1174
            - 1993, maart - sept., 1175
          - Agenda’s en bijlagen van de vergaderingen van het Uitvoerend College van de Programmaraad, 1988 - 1992; 1176-1182
            - 1988, 1176
            - 1989, jan. - juni, 1177
            - 1989, juli - dec., 1178
            - 1990, 1179
            - 1991, jan. - juni, 1180
            - 1991, juli - dec., 1181
            - 1992, jan. - juni, 1182
          - Programma Advies Raad FEDUCO, 1988; 1183-1184; 1 omslag en 1 deel
            - Namenlijst, agenda's en bijlagen van de vergaderingen, 1183
              In de raad waarnemers van de NOS-programmaraad televisie en Programmaraad radio
            - Rapport 'Evaluatie van de Programma Adviesraad FEDUCO', 1184; 1 deel
          - Coördinatie van gezamenlijke programma's, 1987 - 1990; 1185
          - Rapporten getiteld 'Rapportering naleving volledig programmavoorschrift en eigen produkt', 1988 - 1992; 1186-1190
            - 1988, 1186
              In 1988 nog genoemd 'Escort kwartaalrapportages'. Escort is een systeem. Sinds 1 januari 1988 was de NOS en de omroeporganisaties verplicht 'ten minste de helft van hun zendtijd aan door hen zelf of in hun opdracht geproduceerde programma-onderdelen' te besteden
            - 1989, 1187
            - 1990, 1188
            - 1991, 1189
            - 1992, 1190
          - Besluiten en ingekomen en kopieën van uitgaande brieven betreffende het voorschrift over naleving volledig programmavoorschrift en eigen produkt, 1988 - 1993; 1191-1192
            - Deel 1,1988 - 1993, 1191
            - Deel 2,1988 - 1993, 1192
          - Beleidsbepaling betreffende programmering, 1988 - 1994; 1193
          - Verlenen van medewerking aan de uitvoering van de Europese Omroeprichtlijn betreffende de rapportage over Europese producten, 1989 - 1996; 1194-1195
            - 1989 - 1991, 1194
            - 1991 - 1996, 1195
          - Ingekomen brieven en kopieën van uitgaande brieven van de Coördinatie Commissie, o.a. over de benoeming van leden, 1990 - 1994; 1196
          - Standpuntbepaling betreffende de dienstverlening van de stichtingen Korrelatie en De Ombudsman aan de NOS, 1992 - 1994; 1197
        - Radio, 4.2.2.3.2
          - Notulen van gezamenlijke vergaderingen van het COPA met de CPL-Radio (COP/CPL-Radio), 1988; 1198
          - Notulen van de vergaderingen van het College van Overleg voor Programmazaken Radio (COPRA), 1989 - 1990; 1199-1201
            - 1989, 1199
            - 1990, 1200
            - 1991 - 1992, 1201
              Tot en met 14 febr.
          - Agenda's en bijlagen van de vergaderingen van het COPRA, 1992 - 1994; 1202-1213; 12 pakken
            - 1992, maart - mei, 1202
            - 1992, juni - sept., 1203
            - 1992, okt. - dec., 1204
            - 1993, jan. - febr., 1205
            - 1993, maart - april, 1206
            - 1993, mei - juni, 1207
            - 1993, aug. - sept., 1208
            - 1993, okt. - dec., 1209
            - 1994, jan. - febr., 1210
            - 1994, maart, 1211
            - 1994, april - aug., 1212
            - 1994, sept. - dec., 1213
          - Behandeling van coördinatieproblemen, 1988 - 1990; 1214
          - Programmering van diverse zenders, 1988 - 1994; 1215-1219
            - Algemeen,1988 - 1994, 1215
            - Radio 2,1993 - 1994, 1216
            - Radio 3,1993 - 1994, 1217
            - Radio 4,1992 - 1994, 1218
            - Radio 5,1988 - 1994, 1219
          - Programmering van NOS-programma's, 1988 - 1995; 1220
          - Vaststelling van het Coördinatiereglement Radio, 1992 - 1993; 1221
          - Beleidsbepaling betreffende de radioprogrammering, 1993 - 1994; 1222
        - Televisie, 4.2.2.3.3
          - Programmacoördinatie voor televisie, 1990 - 1994; 1223-1224
            - 1990, 1223
            - 1991 - 1994, 1224
          - Agenda's en bijlagen van de vergaderingen van het COP/CPL TV (College van Programmaleiders Televisie), 1988 - 1994; 1225-1292
            Vanaf 22 jan. 1990 wordt de naam COP-TV bij de agenda's vermeld.
            - 1988, jan. - febr., 1225
            - 1988, maart - april, 1226
            - 1988, mei - juni, 1227
            - 1988, juli - sept., 1228
            - 1988, okt. - dec., 1229
            - 1989, jan. - maart 6, 1230
            - 1989, maart 20 - mei 1, 1231
            - 1989, mei 29, 1232
            - 1989, juni, 1233
            - 1989, juli - sept., 1234
            - 1989, okt. - dec., 1235
            - 1990, jan. 8, 1236
            - 1990, jan. 22 - maart, 1237
            - 1990, april - aug., 1238
            - 1990, sept., 1239
            - 1990, okt., 1240
            - 1990, nov. - dec., 1241
            - 1991, jan., 1242
            - 1991, febr., 1243
            - 1991, maart, 1244
            - 1991, april, 1245
            - 1991, mei, 1246
            - 1991, juni, 1247
            - 1991, aug., 1248
            - 1991, sept., 1249
            - 1991, okt., 1250
            - 1991, nov., 1251
            - 1991, dec., 1252
            - 1992, jan., 1253
            - 1992, febr., 1254
            - 1992, maart, 1255
            - 1992, april 13, 1256
            - 1992, april 27, 1257
            - 1992, mei, 1258
            - 1992, juni, 1259
            - 1992, juli, 1260
            - 1992, aug., 1261
            - 1992, sept., 1262
            - 1992, okt., 1263
            - 1992, nov. 9, 1264
            - 1992, nov. 28, 1265
            - 1992, dec., 1266
            - 1993, jan., 1267
            - 1993, febr., 1268
            - 1993, maart, 1269
            - 1993, april, 1270
            - 1993, mei, 1271
            - 1993, juni 1 - 14, 1272
            - 1993, juni 28, 1273
            - 1993, aug. 9, 1274
            - 1993, aug. 23, 1275
            - 1993, sept., 1276
            - 1993, okt., 1277
            - 1993, nov. 1 - 15, 1278
            - 1993, nov. 29 - dec., 1279
            - 1994, jan. 1 - 17, 1280
            - 1994, jan. 31, 1281
            - 1994, febr., 1282
            - 1994, maart, 1283
            - 1994, april, 1284
            - 1994, mei, 1285
            - 1994, juni 6 - 20, 1286
            - 1994, juni 21 - juli, 1287
            - 1994, aug., 1288
            - 1994, sept., 1289
            - 1994, okt., 1290
            - 1994, nov., 1291
            - 1994, dec., 1292
          - Coördinatie van politieke programma's, 1988 - 1994; 1293
          - Programmering van Nederland 3, 1988 - 1993; 1294
          - Programmering van een aantal specifieke NOS-programma's, zoals NOS-Laat, Sesamstraat en Lopend Vuur, 1988 - 1992; 1295
          - Programmering van NOS-programma's, 1988 - 1994; 1296-1297
            - 1988 - 1992, 1296
            - 1993 - 1994, 1297
          - Behandeling van coördinatieproblemen, 1989 - 1993; 1298
          - Organisatie van de programmering, 1993 - 1994; 1299
- Nederlandse Omroep Stichting (NOS), 1995-2001,1995 - 2001, 5
  - Stukken van algemene aard, 5.1
    - Vergaderingen, 5.1.1
      - Agenda's, agendaplanningen, vergaderschema's en mededelingen van de vergaderingen van het Algemeen Bestuur, 1995 - 1998; 1300
      - Notulen van de vergaderingen van het Algemeen Bestuur, 1995 - 1997; 1301-1303
        - 1995, 1301
        - 1996, 1302
        - 1997, 1303
          Niet getekend
      - Agenda's, agendaplanning, vergaderschema's, mededelingen en notulen van de vergaderingen van de Raad van Toezicht, 1998 - 2001; 1304-1307
        Raad van Toezicht opgericht op grond van de nieuwe Mediawet die op 1 febr. 1998 in werking trad
        - 1998, 1304
        - 1999, 1305
        - 2000, 1306
        - 2001, 1307
      - Agenda's, vergaderschema's, mededelingen en besluitenlijsten van de vergaderingen van de Agendacommissie, 1998 - 2001; 1308
        Taak is het voorbereiden van de vergaderingen van de Raad van Toezicht
      - Agenda's, vergaderschema's en mededelingen van de vergaderingen van de Raad van Bestuur, 1998 - 2001; 1309-1310
        - 1998 - 1999, 1309
        - 2000 - 2001, 1310
      - Besluitenlijsten van de vergaderingen van de Raad van Bestuur, 1998 - 2001; 1311-1314
        - 1998, 1311
        - 1999, 1312
        - 2000, 1313
        - 2001, 1314
      - Wijziging van de vergaderstructuur van de Raad van Bestuur met onder andere televisienet- en radiozendercoördinatoren, 1998 - 2000; 1315
      - Agenda's, vergaderschema's, mededelingen en besluitenlijsten van de vergaderingen van het Dagelijks Bestuur, 1995 - 1998; 1316-1319
        - 1995, 1316
        - 1996, 1317
        - 1997, 1318
        - 1998, 1319
    - Jaarverslagen, 5.1.2
      - Jaarverslagen, 1995 - 2001; 1320; 1 pak
  - Stukken betreffende bijzondere onderwerpen, 5.2
    - Organisatie, 5.2.1
      - Opstellen van Meerjaren(beleids)plannen, 1996 - 2003; 1321-1335
        - 1995 - 1998, 1321
        - Deel 1,1996 - 1999, 1322
        - Deel 2,1996 - 1999, 1323
        - Deel 1,1997 - 2000, 1324
        - Deel 2,1997 - 2000, 1325
        - Deel 3,1997 - 2000, 1326
        - Deel 1,1998 - 2001, 1327
        - Deel 2,1998 - 2001, 1328
        - Deel 1,1999 - 2002, 1329
        - Deel 2,1999 - 2002, 1330
        - Deel 3,1999 - 2002, 1331
        - Deel 1,2000 - 2003, 1332
        - Deel 2,2000 - 2003, 1333
        - Deel 3,2000 - 2003, 1334
        - Deel 4,2000 - 2003, 1335
      - Opstellen van jaarrekeningen, 1995 - 2000; 1336-1341
        - 1995, 1336
        - 1996, 1337
        - 1997, 1338
        - 1998, 1339
        - 1999, 1340
        - 2000, 1341
      - Beleidsbepaling betreffende het afleggen van publieke verantwoording, 1995 - 2001; 1342
    - Taken, 5.2.2
      - Zendtijd, 5.2.2.1
        - Algemeen, 5.2.2.1.1
          - Agenda's en actiepuntenlijsten van het Overleg Net- en Zendercoördinatoren, 2000 - 2001; 1343
          - Toewijzing van extra zendtijd, 1995 - 1999; 1344
          - Toewijzing van zendtijd, 1995 - 2000; 1345
          - Behandeling van bezwaren tegen de zendtijdindeling, 1995 - 2001; 1346
          - Lijsten van uitzendtijden, 1996 - 1999; 1347
          - Toewijzing van reclamezendtijd, 1996 - 2001; 1348
        - Radio, 5.2.2.1.2
          - Zendtijdbeschikkingen, 1995 - 2002; 1349